【裁判字號】    92,交聲,460
【裁判日期】    921124
【裁判案由】    違反道路交通管理處罰條例聲明異議
【裁判全文】
臺灣桃園地方法院交通事件裁定                    九十二年度交聲字第四六０號
    原處分機關  交通部公路總局新竹區監理所桃園監理站
    異  議  人
    即受處分人  甲○○
右列受處分人因違反道路交通管理處罰條例案件，對於交通部公路局新竹區監理所桃
園監理站於九十二年十月二十七日所為之桃監裁罰字第裁五二－ＺＣ0000000
號裁決不服，聲明異議，本院裁定如左：
    主  文
異議駁回。
    理  由
一、異議人聲明異議之意旨略以：九十二年高速公路有些路段限速每小時九十公里，
    有些路段限速每小時一百公里，照片所示之路段如何認定為限速每小時九十公里
    之路段，此為聲明異議之主要理由，並非測定車輛時速已達每小時一０五公里（
    按此應為一０七公里之誤載）之意，為此聲明異議云云。
二、按汽車行駛高速公路應依速限標誌指示，高速公路交通管制規則第五條第一項前
    段定有明文；又汽車行駛於高速公路或設站管制之道路，而不遵管制之規定者，
    依道路交通管理處罰條例第三十三條第一項及第六十三條之規定，處罰汽車駕駛
    人三千元以上，六千元以下罰鍰，並記違規點數一點，先予敘明。
三、查本件異議人甲○○於九十二年二月五日十三時五十六分許，駕駛車牌號碼ＬＫ
    －０九七七號自用小客車，行經國道一號高速公路南向一五二公里處時，為內政
    部警政署國道公路警察局第三警察隊（以下簡稱國道第三警察隊）執行員警使用
    雷達自動照相測速器測得其時速為一百零七公里，其駕車已超速行駛之事實，有
    國道第三警察隊九十二年三月七日填單之公警局交字第ＺＣ0000000號舉
    發違反道路交通知管理事件通知單及所附之該舉發照片一張附卷可稽（皆影本）
    。而按雷達測速器為一精密儀器，對時速的測定幾乎不會產生誤差，且異議人對
    其駕車時速一百零七公里亦不爭執，是其行車速度為一百零七公里應堪予認定。
    異議人雖辯稱：照片所示之路段如何認定為限速每小時九十公里之路段，但經本
    院向高速公路管理機關「交通部臺灣區○道○○○路局」函查結果：國道一號一
    五二公里南向路於九十二年二月五日時之速限為九十公里，當時該路段除有多面
    九十公里速限標誌（１５０．８２Ｋ、１５１．０５Ｋ車道內外側及門架上）外
    ，另亦於降速前設有「前方速限降低」之警告標誌（１５０．２８Ｋ外側及１５
    ０．３１Ｋ內側），以告知駕駛人；該路段速限自九十二年四月十五日起始調為
    一百公里，此有該局九十二年十一月十三日管字第０９２００２７０９０號函在
    卷可稽，堪認國道一號高速公路南向一五二公里處之速限，在本件異議人駕車違
    規當時之時速為九十公里無誤，且在該南向之一百五十公里又八十二公尺、一百
    五十一公里又五公尺之車道內外側及門架上設有九十公里之速限標誌，另在一百
    五十公里又二十八公尺外側及一百五十公里又三十一公尺內側設有「前方速限降
    低」之警告標誌以告知駕駛人，是異議人前開所辯顯有誤會，不足採信。再國道
    一號高速公路之速限既係於九十二年四月十五日始調整為時速一百公里，且異議
    人被舉發之時速既已達一百零七公里，其違規事實亦屬明確，其所辯亦無足採信
    。綜上所述，異議人超速違規之情節至為明確，原處分機關依法裁決異議人罰鍰
    新臺幣六千元，並記違規點數一點並無違誤，異議人求為撤銷原處分，核無理由
    ，應予駁回。
據上論斷，應依道路交通管理處罰條例第八十七條第二項、道路交通案件處理辦法第
十九條，裁定如主文。
中     華     民     國     九十二     年     十一     月     二十四    日
                                  臺灣桃園地方法院交通法庭
                                      法  官  林  春  鈴
右正本證明與原本無異。
如不服本裁定，應於裁定送達後五日內向本院提出抗告狀。
                                      書記官  江  世  亨
中     華     民     國     九十二     年     十一     月     二十四    日


司法院資訊處製作；財團法人民間司法改革基金會備份。
